ACORDAO-COMPLETO-2523278

ACÓRDÃO DE RELAÇÃO

ACÓRDÃO DE RELAÇÃO 1029/2022 ATA 5/2022 - SEGUNDA CÂMARA

Acórdão 1029/2022-TCU-Segunda Câmara
Considerando que a presente tomada de contas especial foi instaurada pelo Fundo Nacional de Saúde (FNS) em desfavor de Valdir Herbster Filho, como prefeito de Amontada - CE (gestão: 2017-2020) , diante da omissão no dever de prestar contas dos recursos federais repassados pelo Convênio n.º 25.101/2016 com vistas à aquisição de "equipamento e material permanente para unidade de atenção especializada em saúde" sob o valor original de R$ 200.000,00, tendo a vigência do ajuste sido estipulada para o período de 1º/7/2016 a 15/9/2018; 
Considerando que, por intermédio do Acórdão 17220/2021-TCU-Segunda Câmara, o TCU julgou irregulares as contas de Valdir Herbster Filho para condená-lo em débito e em multa;
Considerando que, como responsável, Valdir Herbster Filho foi notificado sobre o aludido acórdão por intermédio do Ofício 60633/2021-TCU/Seproc (Peça 77) , tendo a ciência do expediente ocorrido em 19/11/2021 (Peça 84) ;
Considerando que, em 10/12/2021, Valdir Herbster Filho compareceu à Peça 85 e solicitou a prorrogação do prazo fixado para o integral cumprimento das determinações prolatadas pelos itens 9..2 e 9.3 do Acórdão 17220/2021-TCU-Segunda Câmara, ao ter, para tanto, apresentado a seguinte motivação: "Tal solicitação se dá pelo fato de que não pertenço mais a Gestão Municipal, o que dificulta consideravelmente na obtenção das informações e/ou documentos necessários para a elaboração da resposta ao ofício em epígrafe.";
Considerando, todavia, que o aludido responsável foi notificado do aludido Acórdão 1583/2014-TCU-Segunda Câmara, em 19/11/2021, nos termos do AR acostado à Peça 84, e, assim, o prazo de quinze dias previsto no art. 285 do RITCU para a eventual interposição de recurso de reconsideração teria exaurido em 6/12/2021;
Considerando que os prazos legalmente fixados para a apresentação dos eventuais recursos perante o TCU são peremptórios, não subsistindo a suscitada previsão legal ou regimental para a sua dilação, em consonância com a jurisprudência fixada pelo TCU a partir, por exemplo, dos Acórdãos 279/2009, 1.974/2009 e 803/2011, do Plenário, do Acórdão 1074/2011-TCU-Primeira Câmara, e do Acórdão 1372/2011-TCU-Segunda Câmara;
Considerando, pelo exposto, que não deve ser deferido o aludido pleito do ora requerente, em função da ausência do substrato fático e da aludida falta de amparo jurídico;
Considerando, enfim, que, à Peça 86, a Seproc teria emitido o seu parecer pelo indeferimento do aludido pedido de prorrogação de prazo por mais 30 dias, podendo esse parecer ser incorporado a estas razões de decidir;
Os Ministros do Tribunal de Contas da União, reunidos em Sessão de 2ª Câmara, ACORDAM, por unanimidade, com fundamento no art. 143, inciso V, alínea "e", e § 3º, do Regimento Interno do TCU, aprovado pela Resolução nº 246, de 2011, em indeferir, por ausência de pressupostos legais e regimentais, a solicitação ora apresentada por Valdir Herbster Filho, ao pleitear a suposta prorrogação do prazo para o atendimento ao Acórdão 17220/2021-TCU-Segunda Câmara, além de, em sintonia com os pareceres emitidos neste processo, prolatar a providência abaixo fixada pelo item 1.7 deste Acórdão:
1. Processo TC-Processo 013.271/2020-2 (TOMADA DE CONTAS ESPECIAL) 
	1.1. Responsável: Valdir Herbster Filho (CPF XXX.187.583-XX) .
	1.2. Entidade: Município de Amontada - CE.
	1.3. Relator: Ministro-Substituto André Luís de Carvalho.
	1.4. Representante do Ministério Público: não atuou.
	1.5. Unidade Técnica: Secretaria de Gestão de Processos (Seproc) .
	1.6. Representação legal: não há.
	1.7. Providência: enviar a cópia deste Acórdão, com a cópia do parecer da unidade técnica, ao Município de Amontada - CE, para ciência, e a Valdir Herbster Filho, para ciência, informando que, nos termos do art. 71 da CF88, os recursos cabíveis contra a deliberações do TCU estão expressamente fixados e definidos pela Lei n.º 8.443, de 1992, e pelo Regimento Interno do TCU.

Segunda Câmara

Município de Amontada - CE.

Valdir Herbster Filho (CPF XXX.187.583-XX).

ANDRÉ DE CARVALHO

não há.

Não atuou.

TOMADA DE CONTAS ESPECIAL (TCE)

Secretaria de Gestão de Processos (Seproc).